# 收入返利问题

提问人：Zjx111111 时间：2022-06-17 17:50:54
陈版主好!
我司跟国外客户签订了一份合同，关键条款如下：
2022 年采购 400 万张SWP卡，假设单价是0.72美金，客户出于战略目的给出了比较有优势的价格，且全款预付。但 2023 年下订单时会锁定价格浮动的范围，另外会根据 2022 年的出货量，每张给予客户返利0.02美金。
假设 2022 年仅出货 400 百万张卡，即可以算出 2023 年订单将返还400*0.02=8万美金。
2023 年顾客再采购 200 万张卡，单价未扣减返利前还是0.72美金的话，合同签订金额和最终打款金额为：200*0.72-8=136万，列示的采购单价是136/200=0.68美金/片。
现在的问题是：
2022 年的收入，是按0.72 _400=288_ 万，还是（ _0.72-0.02_ ）400=280万美金来确认？
我认为， 8 万美金是确定的返利，不是合同履约价格的构成部分，应该作为预收款，不能确认为收入。但是还有一种观点认为 2022 年的潜在返利金额与当年收入无直接联系， 2023 年的订单量也存在不确定性，而且届时的合同，客户要求不直接体现返利金额，如果 8 万挂预收，账务不好处理。
请陈版主赐教，谢谢

回答人：chenyiwei
这种情况仍属于本期销售相关的返利，只是结算方式是抵减未来货款，因此 2022 年度的收入应当是（0.72-0.02）*400=280万美金。
参考：《监管规则适用指引——会计类第 2 号》之“2-5 销售返利的会计处理”：
企业应当基于返利的形式和合同条款的约定，考虑相关条款安排是否会导致企业未来需要向客户提供可明确区分的商品或服务，在此基础上判断相关返利属于可变对价还是提供给客户的重大权利。一般而言，对基于客户采购情况等给予的现金返利，企业应当按照可变对价原则进行会计处理；对基于客户一定采购数量的实物返利或仅适用于未来采购的价格折扣，企业应当按照附有额外购买选择权的销售进行会计处理，评估该返利是否构成一项重大权利，以确定是否将其作为单项履约义务并分摊交易对价。

提问人：Zjx111111 时间：2022-06-22 10:49:12
陈版主好！
我查了关于销售返利的其他资料，发现有一段答复是这样的：对于已转移控制权的商品未来预计的折扣，一般不会直接影响（冲抵）当前合同约定的应收账款，而是未来通过实物返利或者冲抵未来交易价款的方式进行结算。这种情况下的返利属于上文中的“按照附有额外购买选择权的销售进行会计处理”，而不是直接冲减当前交易的应收账款。如果是当前货款结算中直接享有的折扣，则作为可变对价处理。
我认为上述情况应该属于“对于已转移控制权的商品未来预计的折扣”，属于提供给客户的一项重大权利，是否不该影响本期销售收入呢？（即按0.72*400=288万来确认）

回答人：chenyiwei
针对的还是本期已确认的销售。